臺灣高雄地方法院民事裁定          100年度司家聲字第360號
聲  請  人  財政部國有財產局台灣南區辦事處
            （即被繼承人陸義和之遺產管理人）
法定代理人  李政宗
上聲請人聲請核定遺產管理人報酬事件，本院裁定如下：
    主  文
聲請人任被繼承人陸義和（男，民國○○年○月○日生，身分證
統一編號：Ｚ000000000號，民國九十五年八月十二日
死亡）之遺產管理人報酬核定為新臺幣壹仟貳佰伍拾元。
程序費用新臺幣壹仟元由被繼承人陸義和之遺產負擔。
    理  由
一、本件聲請意旨略以：聲請人前經鈞院以97年度財管字第220
    號、本院98年度家抗字第21號民事裁定選任為被繼承人陸義
    和之遺產管理人，而被繼承人陸義和之遺產總值計新臺幣（
    下同）124,800 元。茲因被繼承人陸義和並無親屬會以可資
    酌定本件報酬數額，且其所遺坐落高雄市○○區○○段242-
    1 地號土地之不動產業經法務部行政執行署高雄行政執行處
    受理執行，為日後不動產處分後得即時參與分配，爰依民法
    第1183條規定及財政部訂頒「代管無人承認繼承遺產作業要
    點」第13點第4 款規定，聲請裁定以被繼承人陸義和遺產現
    值之百分之一，即1,250 元為
    本件管理報酬數額等語。
二、按「遺產管理人，得請求報酬，其數額由親屬會議按其勞力
    及其與被繼承人之關係酌定之。」、「依本法之規定應開親
    屬會議時，由當事人、法定代理人或其他利害關係人召集之
    。」、「親屬會議不能召開或召開有困難時，依法應經親屬
    會議處理之事項，由有召集權人聲請法院處理之。」，民法
    第1183條、第1129條、第1132條第2 項前段分別定有明文。
三、經查：
  (一)本件被繼承人陸義和死亡後，其繼承人均已聲明拋棄繼承，
    亦無親屬會議選定遺產管理人，經本院選任聲請人為被繼承
    人之遺產管理人乙節，業據聲請人提出本院97年度財管字第
    220 號、本院98年度家抗字第21號民事裁定暨確定證明書影
    本各1 份為證，堪信為真實。準此，聲請人顯難召開親屬會
    議酌定其管理遺產之報酬，是其本於利害關係人之地位，聲
    請本院酌定，洵屬有據。
  (二)聲請人主張之前揭事實，除上述民事裁定外，另據其提出代
    管被繼承人陸義和遺產總值表、土地建物查詢資料、法務部
    行政執行署高雄行政執行處100 年7 月18日雄執丑100 年地
    稅執字第00075812號函等件各1 份為證，堪信為真實。本院
    審酌：聲請人處理上開事務及後續處理所需時間之久暫、耗
    費人力之程度及各債權人受償權利之保障等一切情狀，認本
    件遺產管理人之報酬以1,250  元為適當，爰裁定如主文第1
    項所示。
四、末按依法應由關係人（包括聲請人、相對人及其他利害關係
    人）負擔費用者，法院裁定命關係人負擔時，應一併確定其
    數額，非訟事件法第24條第1 項所明定。經核本件聲請事件
    ，應徵之程序費用為1,000 元，依非訟事件法第157 條規定
    ，應由遺產負擔，爰併予確定如主文第2 項所示，附此敘明
    。
五、依非訟事件法第157 條、第24條第1 項，裁定如主文。
六、如對本裁定抗告，須於裁定送達後10日之不變期間內，向本
    院提出抗告狀，並繳納抗告費新臺幣1,000 元。
中    華    民    國    100   年    8     月    15    日
                  家事法庭  司法事務官